---
title: "Muestreo en regresión lineal simple"
author: "Sofía Fernández"
date: "September 6, 2018"
output: pdf_document
---

```{r setup, include=FALSE}
knitr::opts_chunk$set(echo = TRUE)
```

## Problema

Refer to the data for 1050 subjects with cerebral edema (CEREBRAL). 
Cerebral edema with consequent increased intracranial pressure frequently accompanies lesions resulting from head injury and other conditions that adversely affect the integrity of the brain. 
Available treatments for cerebral edema vary in effectiveness and undesirable side effects. 
One such treatment is glycerol, administered either orally or intravenously. 
Of interest to clinicians is the relationship between intracranial pressure and glycerol plasma concentration. 
Suppose you are a statistical consultant with a research team investigating the relationship between these two variables. 
Select a simple random sample from the population and perform the analysis that you think would be useful to the researchers. 
Present your findings and conclusions in narrative form and illustrate with graphs where appropriate. 

## Datos

Se leyó la base de datos obtenida de la página web del libro en la sección de recursos. 
Esta consistía en los niveles de presión intracreaneal y la concentración de glycerol en plasma de 1050 sujetos. 
Para esto se utilizó la función `read_csv()` de la paquetería `readr`. 
Una vez teniendo los datos se cambiaron los nombres de las columnas para una mejor interpretación. 

```{r data, echo=FALSE, message=FALSE, warning=FALSE}
cereb <- readr::read_csv("data_daniels/ch09_all/LDS_C09_CEREBRAL.csv")
names(cereb) <- c("sub", "glyc", "icp")
cereb[,c(2:3)]
```


## Muestreo 50 sujetos

Con la función `sample_n()` de la paquetería `dplyr`, se tomó una submuestra aleatoria de 50 sujetos de los 1050. 

```{r sample50}
cereb_50 <- dplyr::sample_n(cereb, 50)
```

```{r subdata1, echo=FALSE}
cereb_50
```

### Gráfica `ggplot2`

Los datos de la submuestra fueron graficados con la paquetería `ggplot2`. 
La función `geom_smooth()` permite agregar una linea de ajuste de regresión lineal de los datos. 

```{r ggplot50}
library(ggplot2)
ggplot(cereb_50, aes(glyc, icp)) + 
    geom_point(na.rm = TRUE) + 
    geom_smooth(method = "lm", se = FALSE, colour = "red") + 
    geom_jitter(height = 0.05, width = 0.05)
```

### Modelo de regresión lineal simple

Con la función lm se obtiene un modelo de la submnuestra. 

```{r mod50}
mod_cereb_50 <- lm(icp ~ glyc, data = cereb_50)
```

```{r plots50, echo=FALSE}
par(mfrow=c(2,2))
plot(mod_cereb_50)
```

```{r summ50, echo=FALSE}
summary(mod_cereb_50)
```

***

## Muestreo 100 sujetos

Con la función `sample_n()` de la paquetería `dplyr`, se tomó una submuestra aleatoria de 100 sujetos de los 1050. 

```{r sample100}
cereb_100 <- dplyr::sample_n(cereb, 100)
```

```{r subdata2, echo=FALSE}
cereb_100
```

### Gráfica `ggplot2`

Los datos de la submuestra fueron graficados con la paquetería `ggplot2`. 
La función `geom_smooth()` permite agregar una linea de ajuste de regresión lineal de los datos. 

```{r ggplot100}
library(ggplot2)
ggplot(cereb_100, aes(glyc, icp)) + 
    geom_point(na.rm = TRUE) + 
    geom_smooth(method = "lm", se = FALSE, colour = "red") + 
    geom_jitter(height = 0.05, width = 0.05)
```

### Modelo de regresión lineal simple

Con la función lm se obtiene un modelo de la submnuestra. 

```{r mod100}
mod_cereb_100 <- lm(icp ~ glyc, data = cereb_100)
```

```{r plots100, echo=FALSE}
par(mfrow=c(2,2))
plot(mod_cereb_100)
```

```{r summ100, echo=FALSE}
summary(mod_cereb_100)
```

***

## Muestreo 250 sujetos

Con la función `sample_n()` de la paquetería `dplyr`, se tomó una submuestra aleatoria de 250 sujetos de los 1050. 

```{r sample250}
cereb_250 <- dplyr::sample_n(cereb, 250)
```

```{r subdata3, echo=FALSE}
cereb_250
```

### Gráfica `ggplot2`

Los datos de la submuestra fueron graficados con la paquetería `ggplot2`. 
La función `geom_smooth()` permite agregar una linea de ajuste de regresión lineal de los datos. 

```{r ggplot250}
library(ggplot2)
ggplot(cereb_250, aes(glyc, icp)) + 
    geom_point(na.rm = TRUE) + 
    geom_smooth(method = "lm", se = FALSE, colour = "red") + 
    geom_jitter(height = 0.05, width = 0.05)
```

### Modelo de regresión lineal simple

Con la función lm se obtiene un modelo de la submnuestra. 

```{r mod250}
mod_cereb_250 <- lm(icp ~ glyc, data = cereb_250)
```

```{r plots250, echo=FALSE}
par(mfrow=c(2,2))
plot(mod_cereb_250)
```

```{r summ250, echo=FALSE}
summary(mod_cereb_250)
```

## Conclusiones

En las 3 submuestras de diferentes tamaños se puede observar un ajuste del model a un alto grado de significancia en los 3 tamaños, yendo desde 2.77e-13 a 2.2e-16. 
La mayor diferencia se encontró en el modelo con solo 50 sujetos, ya que tuvo la menor significancia y éste explicaba el 67% de los datos según la R ajustada. 
Al aumentar el tamaño a 100 o 250, R también aumentó a 75%. 