---
title: "Tarea 1 y 2"
author: "Sofía Fernández"
date: "August 22, 2018"
output: pdf_document
---

```{r setup, include=FALSE}
knitr::opts_chunk$set(echo = TRUE)
```

# Tarea 2
## Problema 7.4.1
One of the purposes of an investigation by Porcellini et al. 
(A-19) was to investigate the effect on CD4 T cell count of administration of intermittent interleukin (IL-2) in addition to highly active antiretroviral therapy (HAART). 
The following table shows the CD4 T cell count at baseline and then again after 12 months of HAART therapy with IL-2. 
Do the data show, at the .05 level, a significant change in CD4 T cell count?
## Código
### Establecer datos
No encontré los datos en las bases de los recursos del libro; pero, al ser pocos, los registré manualmente y guardé en una *dataframe* con la función `tibble()` del paquete con el mismo nombre. 
```{r initial data, message=FALSE}
#Tibble library 
require(tibble)
#Data in columns
baseline <- c(173, 58, 103, 181, 105, 301, 169)
follow_up <- c(257, 108, 315, 362, 141, 549, 369)
#Setting up the tibble
haart <- tibble(baseline, follow_up)
#Calling up the tibble
haart
```
### Gráfica
Para revisar los datos, utilicé la paquetería `tidyverse`, específicamente los paquetes `tidyr` para los *pipes* y `ggplot2` para las gráficas de *boxplot*. 
Los *pipes* permiten correr distintas funciones dentro de una sola línea de código, mandando el resultado a la siguiente función, ahorrando espacio y tiempo. 

```{r plot code, eval=FALSE, message=FALSE}
#Tidyverse library
require(tidyverse)

#Boxplot with data in long format
haart %>% 
    gather(key = "stage", 
           value = "cd4_t", 
           baseline, 
           follow_up,
           factor_key = T) %>% 
    ggplot(aes(stage, 
               cd4_t)) + 
        geom_boxplot()

```

La primera función `gather()` lo que hace es reorganizar el `tibble` de formato *wide* a *long*, a la siguiente forma: 

```{r long-format, echo=FALSE, message=FALSE}
require(tidyverse)
haart %>% 
    gather(key = "stage", 
           value = "cd4_t", 
           baseline, 
           follow_up,
           factor_key = T)
```

La segunda función, tomando los datos reordenados crea el *boxplot*. 

```{r plot result, echo=FALSE}
haart %>% 
    gather(key = "stage", 
           value = "cd4_t", 
           baseline, 
           follow_up,
           factor_key = T) %>% 
    ggplot(aes(stage, 
               cd4_t)) + 
        geom_boxplot()

```

Observando la gráfica se puede observar una gran diferencia, por lo que se puede esperar que los resultados de la prueba de *t de Student* sean significativos. 

### Prueba de Hipótesis
Se utilizó la función `t.test()` para la prueba de hipótesis. Entre los argumentos de la función se especificó únicamente que es pareada: `paired = T`. 
Ya que el problema pide investigar "el efecto" de la administración sobre el conteo celular (sin dirección) a un efecto de $alpha$ de 0.05, y ambos argumentos son por defecto, `alternative = "two.sided", conf.level = 0.95`, no es necesario especificarlos en la función. 

```{r t.test}
t.test(haart$baseline,
       haart$follow_up,
       paired = T)
```

El resultado marca que se rechaza la hipótesis nula, aceptando que la diferencia en las medias no es igual es 0 con una significancia estadística de *p* < 0.01. 
Esto se puede confirmar también ya que 0 queda fuera del intervalo de confianza al 95%. 
Con esto, se concluye que hay un efecto significativo de la administración de interleukina intermitente sobre el conteo de células CD4 T después de 12 meses.

***

# Tarea 3

## Problema 8.2.2
Patients suffering from rheumatic diseases or osteoporosis often suffer critical losses in bone mineral density (BMD). 
Alendronate is one medication prescribed to build or prevent further loss of BMD. 
Holcomb and Rothenberg (A-3) looked at 96 women taking alendronate to determine if a difference existed in the mean percent change in BMD among five different primary diagnosis classifications.
Group 1 patients were diagnosed with rheumatoid arthritis (RA). 
Group 2 patients were a mixed collection of patients with diseases including lupus, Wegener’s granulomatosis and polyarteritis, and other vasculitic diseases (LUPUS). 
Group 3 patients had polymyalgia rheumatica or temporal arthritis (PMRTA). 
Group 4 patients had osteoarthritis (OA) and group 5 patients had osteoporosis (O) with no other rheumatic diseases identified in the medical record. 

## Codigo

### Leer datos de archivo csv 

Utilizando la función `read_csv` de la paquetería `reader` se pasó la tabla del texto a un `tibble`. 
Posteriormente, se renombraron las columnas y se factorizaron los diagnósticos.

```{r read_csv, message=FALSE}
require(tidyverse)
#read csv file
bmd_dx <- read_csv(file = "data_daniels/ch08_all/EXR_C08_S02_02.csv")
#setting names and factors
names(bmd_dx) <- c("bmd", "dx")
bmd_dx$dx <- factor(bmd_dx$dx)
levels(bmd_dx$dx) <- c("RA", "LUPUS", "PMRTA", "OA", "O")
```

```{r calling up data, echo=FALSE}
bmd_dx
bmd_dx$dx
```

### Exploración de datos - Pruebas de normalidad y homocedasticidad
Con las funciones `shapiro.test()`, `leveneTest()` y `bartlett.test()` se exploró la normalidad y homocedasticidad respectivamente. 

```{r exploring data, message=FALSE, results=F}
require(car)
#Homoscedasticity and normality tests
by(bmd_dx$bmd, bmd_dx$dx, shapiro.test)
leveneTest(bmd ~ dx, bmd_dx)
bartlett.test(bmd ~ dx, bmd_dx)
```

```{r normality1, echo=FALSE}
by(bmd_dx$bmd, bmd_dx$dx, shapiro.test)
```

La prueba de Shapiro-Wilk demuestra que todos los factores tienen una distribución normal, ya que ninguno de los valores *p* es menor a 0.05. 

```{r normality2, echo=FALSE}
bartlett.test(bmd ~ dx, bmd_dx)
```

La prueba de la homogeneidad de varianzas de bartlett resulta significativa, por lo que se rechaza la hipótesis nula de que las varianzas son iguales. 

```{r normality3, echo=FALSE}
leveneTest(bmd ~ dx, bmd_dx)
```

Sin embargo, la prueba de Levene que mide exactamente lo mismo concluye que se mantiene la hipótesis nula de que las varianzas entre los factores son iguales. 

### Exploración de datos - Gráficas
El ejercicio pide construir una gráfica de boxplot y una de puntos. Para esto se utilizó la paquetería de `ggplot2`. Se estableció un esqueleto para las gráficas bajo el nombre de `bmd_plot` marcando el tema para las gráficas. Posteriormente, con este mismo esqueleto, se construyó la gráfica de puntos con la función `geom_dotplot()` (por estética se retiró el eje y y se aplicó un `facet` para los factores) y la gráfica de *boxplot* con la función `geom_boxplot()`. 

```{r ggplot2}
require(ggplot2)

#base plot
bmd_plot <- ggplot(bmd_dx, aes(bmd)) + 
    theme_minimal(base_size = 13)

#dotplot
bmd_plot + 
    geom_dotplot(binwidth = 1.5) + 
    scale_y_continuous(name = "count", breaks = NULL) + 
    facet_wrap(. ~ dx)

#boxplot
bmd_plot + 
    geom_boxplot(aes(dx, bmd)) +
    xlab("dx")
```

### ANOVA
Con la función `aov()` se creó el modelo. Posteriormente se exploró el mismo con las gráficas que aporta la función y los resultados con la función `summary()`. 

```{r aov}
#ANOVA
bmd_mod <- aov(bmd ~ dx, bmd_dx)

#plots
par(mfrow = c(2, 2))
plot(bmd_mod)

#Results of ANOVA
summary(bmd_mod)
```

A pesar de que el resultado fue no significativo a $alpha$ = 0.05. Al observar el *boxplot* se puede ver una clara diferencia entre los factores PMRTA y O, por lo que decidí realizar el post-hoc, aunque no debería de tener sentido. A mi sorpresa, resultó significativa la diferencia entre estos factores 

```{r Tukey}
#Tukey
TukeyHSD(bmd_mod)
```