---
title: "Ex. 11.2"
author: "Sofía Fernández"
date: "September 24, 2018"
output: pdf_document
---

```{r setup, include=FALSE}
knitr::opts_chunk$set(echo = F)
```

## Problema

The data in the table (Everitt and Rabe-Hesketh, 2001) are the survival times (in months) after mastectomy of women with breast cancer. The cancers are classified as having metastasised or not based on a histochemical marker. Censoring is indicated by the event variable being TRUE in case of death. Plot the survivor functions of each group, estimated using the Kaplan-Meier estimate, on the same graph and comment on the differences. Use a log-rank test to compare the survival experience of each group more formally.

## Datos

```{r data}
tibble::as.tibble(HSAUR::mastectomy)
```


## Gráfica

Con la función `ggsurvplot` de la paquetería `survminer` se graficó la función de sobrevivencia de las mujeres que con cáncer después de una mastectomía dependiendo de si el cáncer había metastizado o no. Esta función fue estimada usando la estimación de Kaplan-Meier: 

```{r estimate}
survival::survdiff(survival::Surv(time, event) ~ metastized, data = HSAUR::mastectomy)
```

```{r plot, message=FALSE, warning=FALSE}
library(survminer)
library(survival)
ggsurvplot(
    survfit(Surv(time, event) ~ metastized, data = HSAUR::mastectomy), 
    data = HSAUR::mastectomy, 
    size = 0.7,
    linetype = c("dashed", "dotted"),
    title   = "Mastectomy",
    xlab = "Months after mastectomy", 
    conf.int = TRUE,
    pval = TRUE,    
    risk.table = TRUE,
    risk.table.col = "strata",
    legend.labs = c("No metastized","Metastized"),
    surv.median.line = "hv",
    ggtheme = theme_minimal()
)
```

Con el gráfico se puede observar una diferencia entre los grupos principalmente en los primeros meses después de la mastectomía. Para confirmar el análisis se realizará una prueba *log-rank* más formal. 

```{r log-rank}
coin::logrank_test(survival::Surv(time, event) ~ metastized, data = HSAUR::mastectomy, distribution = "exact")
```

Debido a que el valor de *p* es mayor a 0.05 se mantiene la hipótesis nula de que el que el cáncer de mama haya metastizado no es un factor significativo en la sobrevivencia para aquellas mujeres que han llevado una mastectomía. 